臺灣新北地方法院刑事判決
111年度易字第767號
公  訴  人  臺灣新北地方檢察署檢察官
被      告  陳昭雨


上列被告因違反家庭暴力防治法案件，經檢察官提起公訴（111
年度偵續字第88號），被告於本院準備程序中就被訴事實為有罪
之陳述，經告知簡式審判程序之旨，並聽取當事人之意見後，經
本院合議庭裁定由受命法官獨任進行簡式審判程序，判決如下：
    主  文
丙○○犯違反保護令罪，處拘役貳拾日，如易科罰金，以新臺幣壹
仟元折算壹日
　　事  實
一、丙○○與甲○○為前男女朋友關係，2人間具有家庭暴力防治法
    第63條之1第2項之親密關係伴侶身分。前因丙○○對甲○○有實
    施家庭暴力行為，經本院於民國110年4月12日核發110年度
    司暫家護字第234號民事暫時保護令（下稱本案保護令），
    裁定命丙○○不得對甲○○實施身體或精神上不法侵害之行為及
    騷擾之聯絡行為，且應遠離甲○○住居所及工作場所至少100
    公尺。詎丙○○明知本案保護令內容，竟仍基於違反上開保護
    令之犯意，於附表所示期間，接續以自己或曹照麟之名義，
    以附表所示方式騷擾甲○○，而違反本案保護令。
二、案經甲○○訴由新北市政府警察局新莊分局報告臺灣新北地方
    檢察署檢察官偵查起訴。
    理  由
一、按除被告所犯為死刑、無期徒刑、最輕本刑為3年以上有期
    徒刑之罪或高等法院管轄第一審案件者外，於第一次審判期
    日前之準備程序進行中，被告先就被訴事實為有罪之陳述時
    ，審判長得告知被告簡式審判程序之旨，並聽取當事人、代
    理人、辯護人及輔佐人之意見後，裁定進行簡式審判程序，
    刑事訴訟法第273條之1第1項定有明文。查本件被告丙○○所
    犯係死刑、無期徒刑、最輕本刑為3年以上有期徒刑以外之
    罪，其於本院準備程序就被訴事實為有罪之陳述（見本院卷
    第32頁），經法官告知簡式審判程序之旨，並聽取公訴人、
    被告之意見後，本院合議庭認宜進行簡式審判程序，爰依上
    揭規定裁定由受命法官獨任進行簡式審判程序。又本案證據
    之調查，依刑事訴訟法第273條之2規定，自不受同法第159
    條第1項、第161條之2、第161條之3、第163條之1及第164條
    至第170條規定之限制，依法均具證據能力，合先敘明。
二、上揭事實業據被告於本院準備程序及審理時均認罪（見本院
    卷第32、40頁），並經證人即告訴人甲○○於警詢及偵訊指證
    明確（見偵卷第6至8、25頁、偵續卷第85至87頁），且有證
    人曹照麟於偵訊時及證人何慧蒂於本院之證述附卷可稽（見
    偵續卷第86至87頁、見本院審易卷第36至37頁），並有本院
    110年度司暫家護字第234號民事暫時保護令、新北市政府警
    察局中和分局保護令執行紀錄表及被告如附表所示貼文或傳
    送之訊息翻拍照片各1份在卷可憑（見偵卷第9至反面、10、
    11至15頁），足認被告前揭任意性自白與事實相符，堪足採
    信。是本案事證明確，被告犯行洵堪認定，應依法論科。
三、論罪科刑：
  ㈠核被告所為，係犯家庭暴力防治法第61條第1、2款之違反保
    護令罪。又被告於附表所示時間，以附表所示方式騷擾及對
    告訴人為精神上之不法侵害，均係基於同一目的，並出於一
    個行為決意，侵害同一法益，且各行為之獨立性極為薄弱，
    依一般社會健全觀念，在時間差距上，難以強行分開，應視
    為數個舉動之接續施行，故應包括於一行為予以評價，為接
    續犯，而僅成立單純一罪。
  ㈡爰以行為人之責任為基礎，審酌被告明知其前因家庭暴力行
    為，業經核發本案保護令，竟無視保護令之規制，仍以附表
    所示方式騷擾及對告訴人為精神上之不法侵害行為，而違反
    保護令，被告所為，實應予非難；復考量被告犯後於本院坦
    承犯行之態度，佐以被告以附表所示方式違反保護令之期間
    久暫、手段及犯罪所生損害程度；兼衡被告於本院審理時自
    陳最高學歷為大學畢業之智識程度，現於科技業服務，每月
    收入約新臺幣（下同）4萬元，離婚，有1名未成年子女由前
    妻照顧，需負擔扶養費，偶爾亦須貼補家計之家庭狀況及經
    濟情形，及其犯罪動機、目的等一切情狀，量處如主文所示
    之刑，並諭知如易科罰金之折算標準。
據上論斷，應依刑事訴訟法第273 條之1 第1項、第299條第1項
前段，判決如主文。
本案經檢察官乙○○提起公訴，檢察官王江濱到庭執行職務。
中　　華　　民　　國　　111 　年　　11　　月　　24　　日
                  刑事第七庭  法  官  白承育 
上列正本證明與原本無異。
如不服本判決，應於判決送達後20日內敘明上訴理由，向本院提
出上訴狀 (應附繕本) ，上訴於臺灣高等法院。其未敘述上訴理
由者，應於上訴期間屆滿後20日內向本院補提理由書「切勿逕送
上級法院」。
                              書記官  馬韻凱
中　　華　　民　　國　　111 　年　　11　　月　　30　　日
附錄本案論罪科刑法條全文：
家庭暴力防治法第61條
違反法院依第 14 條第1項、第16條第3項所為之下列裁定者，為
本法所稱違反保護令罪，處3年以下有期徒刑、拘役或科或併科
新臺幣10萬元以下罰金：
一、禁止實施家庭暴力。
二、禁止騷擾、接觸、跟蹤、通話、通信或其他非必要之聯絡行
    為。
三、遷出住居所。
四、遠離住居所、工作場所、學校或其他特定場所。
五、完成加害人處遇計畫。
附表：
編號 日期 行為態樣 1 110年4月19日 在其與告訴人之LINE群組刊登「解散群組吧！既然碰到我跟碰到鬼一樣，解散這個群吧！敢做敢當，要碼解散，要碼出來道歉。」使甲○○得見聞該文章內容。 2 110年4月23日 以通訊軟體LINE暱稱「丙○○」傳送「妳已經申請保護令，麻煩妳遠離我的生活，妳想怎樣是妳個人問題，但是請遠離我的生活，別讓我越來越看不起妳。」、「妳這個騙子，欺騙我的感情，欺騙我所有一切，到最後甚至不敢面對我，申請保護令來欺負如此深愛妳的人，妳的良心究竟跑去哪裡，妳還有良心嗎？過去妳口口聲聲說的愛我，都只是在騙我就對了，妳知道妳傷害我有多深，妳知道我有多痛。」等內容予告訴人。 3 110年5月3日 在其臉書網頁刊登「康菲菲 原來這就是我曾經幾乎犧牲生命所愛的人，原來這就是妳，我看透了，我何時去圍堵過妳？笑話，真的是很大的一場笑話。第一次對妳感到如此心冷，妳已婚騙我就算了，還這樣欺負我，或許一直手下留情的我不過就是傻子。」並標記甲○○使其得見聞該文章內容。 4 110年5月5日 以通訊軟體LINE暱稱「曹照麟丙○○」傳送「妳後悔過嗎？」、「還有，妳對他打從一開始就是玩玩，還是妳真的愛過？最後是他喝醉的時候，一直問我的一句話，妳為何要如此對他？妳愧疚過嗎？他如此真誠待你。另外小陳跟妳中間有個朋友吧！她說妳從頭到位就是在玩他，什麼分手哭到天亮，妳根本就是假的，你根本沒愛過他，真的愛他，根本不會這麼傷害他，甚至妳用自己的身體測試他是否愛妳。你可以選擇不回答，雖然我也希望你能給我一個交代，讓我有方向去勸他！」、「他說因為妳，他到現在都無法碰任何女人，這就是我跟你說的表象。」等內容予告訴人。 5 110年5月6日 以通訊軟體LINE暱稱「曹照麟丙○○」傳送「人生不要有遺憾，盡可能的對的起良心，這輩子的糾結沒化解，會延續到下輩子，昨晚小陳喝醉，妳們的朋友會出來作證，妳還是好好解決吧！關關難過，好好處理，關關過。」、「林妹子，午安，如果我管太多，先跟你抱歉，老大哥我以後不會在多說了，老頭子我只是不想再看這件事越來越惡化而已。妳不回話可能覺得我很煩了，那我就不多說了！」、「（可以請問為什麼你知道怎麼詳細。你有去看他嗎）妳問過這個問題，我回答你，我陪了他5天，在他昏迷指數掉到8被醫生宣布病危通知的時候，我在旁邊，陳小妹託人請妳錄音幫忙喚醒小陳，我都在旁邊，至於你想問哪個醫院，他在雙和呼吸重症加護病房，某些程度，我認為妳夠狠，在你們朋友嘴裡，妳是個滿嘴謊言的人，這些話我相信妳不愛聽，所以我一直沒說，你現在要忙你家人的事，如果是真的，真的希望妳的家人平安無事的度過，但願不是謊話，一個人的信用若被打折，要花很大的力氣補回來。」、「記得強制送醫最多能留院觀察兩個月，然後就需出院，或是醫生評估提早出院，基本上醫院是一個不錯的療養地方，雙和醫院精神科評價不錯，小陳也待過那邊，祝福你家人平安健康。」等內容予告訴人。 5 110年5月7日 以通訊軟體LINE暱稱「曹照麟丙○○」傳送「看來老頭我似乎跟妳沒辦法有話題聊，那就謝謝，很高興妳跟我聊了幾句，老曹我可能沒辦法再跟妳多說什麼了，謝謝妳，應該沒機會再聯絡，我畢竟是小老弟的朋友，多多照顧家人，交友不錯，但是看不出妳有半點家人出事的狀態，就此打住吧！想封鎖老頭就封鎖吧！我也不方便在透漏他的狀況給妳，我會去庭上看妳的。再會。」等內容予告訴人。 6 110年5月9日 以通訊軟體LINE暱稱「曹照麟丙○○」傳送「我也只是剛剛電話幫小老弟跟他再次抱歉」、「他就踢了」、「我沒別的動機」、「或許因為小老弟跟妳的事吧！」、「算了，也好，其實我真的也不該待在那，妳有妳的世界」、「小妹子，老哥哥我就不多說了。」、「我跟妳也只會談論到小老弟，所以你封鎖我我吧！」等內容予告訴人。 7 110年5月17日 以通訊軟體LINE暱稱「曹照麟丙○○」傳送「小妹子，據我所知，訴狀已經出去了，希望妳們兩個人，能好好解決。走到這一步，是我們旁邊的人都不想看到的，妳錯了，他也對妳太執著了！」、「那個蠢小子，借錢就為了跟妳討一句為什麼？討一句你的抱歉，妳當初真的不該消失的！」等內容予告訴人。 8 110年6月2日 以通訊軟體LINE暱稱「曹照麟丙○○」傳送「做人處事，以不違背自己良心為主，人一旦欺騙別人，違背自己的良心，做在多的善事，終身都得為自己的行為去懺悔，這輩子沒還清，下輩子還是得繼續償還，欠人的該道歉才能讓自己心安，不然一輩子都不會心安，也不會有任何福報。有時候自己的報應，連累家人，一定不會是妳所想看到的！」、「小妹子換帳號了？」等內容予告訴人。 9 110年7月5日 以通訊軟體LINE暱稱「曹照麟丙○○」傳送「何不成熟點面對現實呢？錯誤已經做了，逃避能解決問題嗎？聽說妳也是老闆，拿出妳老闆的氣魄吧！欺騙是不道德的。他心中永遠的傷痛，是妳造成的，相信妳比誰都清楚，他多深愛著妳，妳比任何人感受還清楚！」等內容予告訴人。